





# PRESENTACIÓN

¡Hola! soy **Alejandro Patiño**, Licenciado en Diseño de la Comunicación Gráfica por la Universidad Autónoma Metropolitana, Plantel Xochimilco, México.

Estoy especializado en **Diseño Editorial,**me gusta la formación de libros y revistas,
el poder de la palabra, el manejo de tipografías
y su interacción con la imagen para generar
mensajes con información accesible
para cualquier persona.



# **CURRÍCULUM**

Durante el desempeño
de mi trabajo he impulsado
la elaboración de publicaciones
digitales, se implemento el uso
de herramientas como Adobe DPS,
Twixl, In5, Adobe Publish on line
y códigos QR; agregando elementos
interactivos a las publicaciones
y añadiendo información extra
a los productos elaborados.

## **PERFIL**

#### Fecha de nacimiento:

4 de diciembre de 1970.

#### **Teléfono fijo:**

55 56857111

#### Teléfono móvil:

55 14780414.

#### E-mail:

valpaa@gmail.com

#### **Domicilio:**

General Anaya 197, Dep. 101, Col. Barrio Santa Bárbara,

Iztapalapa, C.P. 09000 México, D.F.

#### **Estado Civil:**

Casado.

## **EXPERIENCIA LABORAL**

#### Instituto Federal de Telecomunicaciones,

2013- Actual

#### Comisión Federal de Telecomunicaciones,

2002-2013.

### Impremex,

1997-2002.

#### Freelance,

1994-1997.

#### **CONOCIMIENTOS**

#### Manejo de Hardware:

Manejo de computadora personal. PC y MAC. Impresoras de matriz de punto, inyección de tinta, láser, plotter.

Equipo de oficina.

## Manejo de software:

Office 360

Indesign.

Photoshop

Ilustrator.

Premier.

## Manejo de equipo:

Cámara fotográfica SLR 35 mm.

#### Adicionales:

Conocimiento de técnicas de serigrafía textil y papel.

Técnicas de impresión offset.

Grabado.

### **Experiencia Profesional:**

Diseño de archivos para impresión.

Diseño y realización de revistas.

Diseño del diplomas.

Diseño de carteles.

Diseño y formación de periódicos.

Formación de libros.

Materiales para eventos, (rollup, back, invitación, programa).

Elementos gráficos para la página de internet y

redes sociales.

Informes de labores.

#### **ESTUDIOS**

#### Licenciatura:

Diseño de la Comunicación Gráfica, UAM Unidad Xochimilco, Cédula Profesional 9697334 Periodo: 1989-1994,

#### **Bachillerato:**

Centro de Estudios Científicos y Tecnológicos No. 10 (Cecyt 10), Carlos Vallejo Márquez" Certificado, Periodo: 1986 a 1989.



## TRABAJOS

Elaboración de archivos para impresión, una tinta, 2 tintas, selección de color, así como publicaciones digitales.



